【裁判字號】    88,易,1404
【裁判日期】    890522
【裁判案由】    竊盜
【裁判全文】
臺灣屏東地方法院刑事判決                        八十八年度易字第一四四號
    公  訴  人  臺灣屏東地方法院檢察署檢察官
    被      告  甲○○
右列被告因竊盜案件，經檢察官提起公訴（民國八十八年度偵字第六○三三號），本
院判決如左：
    主  文
甲○○竊盜，處有期徒刑伍月，緩刑參年。
    事  實
一、甲○○於八十八年七月十五日凌晨二時許，在屏東縣鹽埔鄉○○路廿三號前，因
    見乙○○所有已註銷車牌之農用自小貨車（引擎號碼３Ｇ八二－Ｈ０三九五三）
    車門未鎖，鑰匙亦未拔下，竟意圖為自己不法之所有，將之竊為己用，嗣於同年
    八月廿九日廿三時在鹽埔鄉○○街十四號為警查獲。
二、案經屏東縣警察局里港分局報請臺灣屏東地方法院檢察署檢察官偵查起訴，嗣被
    告於審理中逃匿，經發布通緝後始於八十九年四月十三日逮捕歸案。
    理  由
一、訊據被告甲○○矢口否認右揭犯行，並辯稱該自小貨車係以新台幣三千元之代價
    向姓名年籍不詳綽號「阿枝」（下簡稱阿枝）之男子所購云云，惟查：（一）被
    告所稱該自小貨車係購自「阿枝」者一節，並未能提出該「阿枝」者任何年籍資
    料以供詳查。（二）按被告既自稱與該「阿枝」者不熟，則於「阿枝」向其兜售
    己註銷牌照而性能良好之小貨車時，豈不生疑，而請求該兜售者提出車籍證明文
    件以證明該車來源正當，亦顯違常情。（三）偵查中經檢察官訊問被告：「有何
    人可證你向他買車？」被告答：「沒有，我想不起來。」（見偵查卷第四頁），
    然於本院訊問中則謂：「老闆娘知道，我也有載過她。」（見八十八年十一月二
    十五日訊問筆錄），而後復具狀謂其在大富豪ＰＵＢ有同事知道，可為證人，直
    至因逃亡被通緝後，於本院審理中則改口稱找不到證人，由上被告反覆供述不一
    ，足見其所辯顯係推責之詞，不足為採。（四）此外，復有車輛作業系統－查詢
    認可資料表及贓物領結各乙紙在卷可憑，被告犯行洵堪認定。
二、核被告甲○○所為，係犯刑法第三百二十條第一項之竊盜罪。審酌被告為求有車
    為代步工具，而不思正當取得，見該車鑰匙未拔下，而生貪念，及該車市值不高
    ，所犯情節尚非重大等情狀，爰酌情量處如主文所示之刑。又查被告前未曾受有
    期徒刑以上刑之宣告，經此次科刑後，當知警惕，應無再犯之虞，本院認被告所
    受之宣告刑，以暫不執行為適當，併予宣告緩刑參年，以啟自新。
據上論斷，應依刑事訴訟法第二百九十九條第一項前段，刑法第三百二十條第一項、
第七十四條第一款，罰金罰鍰提高標準條例第一條前段，判決如主文。
本案經檢察官林津鋒到庭執行職務。
中      華      民      國      八十九      年    五    月    二十二    日
                                      臺灣屏東地方法院刑事第一庭
                                          法  官    夏金郎
右正本證明與原本無異。
對於本判決如有不服應於收受送達後十日內向本院提出上訴書狀上訴於台灣高等法院
高雄分院並按他造當事人之人數附具繕本。
                                          書記官   謝博興
中      華      民      國      八十九      年    五    月    二十二    日
附錄本判決論罪之法條：
刑法第三百二十條第一項：
意圖為自己不法之所有或第三人不法之所有，而竊取他人之動產者，為竊盜罪，
處五年以下有期徒刑、拘役或五百元以下罰金。


司法院資訊處製作；財團法人民間司法改革基金會備份。
